ROLANDO FEBRES BENAVENTE

Jr. Las Caobas 606 Dpto.302 El Remanso de la Molina Vieja

Lima-Perú

Teléfono: 972504483

Email: greenworks2014@gmail.com

Perfil

Profesional con experiencia en fabricación, mantenimiento, montaje e instalación de maquinaria y estructuras metálicas para los sectores: Minero (Manejo de Minerales, Plantas concentradoras/Filtración de Relaves y concentrados); Industrial Farmacéutico y Alimentario (Equipos de secado, transporte mecánico, Equipos de Cocción) e Industrial en general (Estructuras Metálicas para cobertura y soporte de equipos y maquinaria , Sistemas Oleo hidráulicos, Obras Civiles complementarias como canalizaciones y cimentación de maquinas).

Conocimientos de procesos de mecanizado (torneado, fresado, taladrado, mandrinado, rectificado y electroerosión), de conformado de chapa y/o calderería (trazado, corte, doblez, troquelado, embutido), de Soldadura (Arco sumergido, MIG, TIG), Fabricación y reparación de sistemas oleo hidráulicos y sistemas neumáticos (Cilindros, unidades hidráulicas, válvulas y actuadores) y electricidad básica de potencia (Cableado y Tableros).

Conocimientos y experiencia en procesos productivos desde diseño y cálculo (Formulación de memorias de Cálculos para estructuras, elementos de maquinas y procesos de mecánica de fluidos, termodinámica y electrotécnica) hasta fabricación, montaje, mantenimiento y control de la fabricación, el montaje y la instalación.

Habilidad para las **Ventas Técnicas**, realizando una gestión profesional por dominio técnico y didáctica del proceso comercial tanto de proyectos como de bienes como equipos, maquinarias y soluciones en general.

FORMACIÓN ACADÉMICA

Primaria y Secundaria: CEP Claretiano. Lima 1976-1986

Pontificia Universidad Católica del Perú 1989-1996 Facultad de Ciencias e Ingeniería. Sección Ing. Mecánica



Otros Estudios

- Autocad 2D y 3D. INFOPUC 1998
- Motores a Gasolina. TECSUP 1999
- Energía Solar y Fotovoltaica. PUCP 1999

Manejo de Software:

Autocad 2007, MS-Project, MSWord, MS Excel, Power Point.

Idiomas:

Inglés. Nivel Intermedio. CEPREPUC 1994

EXPERIENCIA

Supervisor de Obras Piping VARVELA CONTRATISTAS GENERALES Junio 2014 a la fecha

Encargado de implementar y supervisar a los residentes de las obras de tendido de tuberías y accesorios en las líneas HDPE enterradas y termofusionadas para el sistema contraincendios de las plantas de Backus en Ate y Motupe, implementando nuevos protocolos para la termofusion y pruebas hidrostáticas. Implementacion de la obra de Ampliacion Electrica de la Estacion Peru Rail en La Joya para Cerro Verde (Arequipa)

Jefe de Operaciones . GREENWORKS SAC Noviembre 2013 - Mayo 2014

Empresa propia dedicada a la ingeniería y fabricación de equipos y estructuras industriales asi como mantenimiento de equipos de la industria plástica (extrusoras y termoformadoras) asi como la industria minera (chancadoras de impacto, filtros prensa y de banda, secadores industriales) y equipos para la instalación de tuberías de HDPE y Fibra Optica (Maquinas de Termofusion electrohidráulicas)

Supervisor de Fabricacion | COTINAVEC PERU SAC Abril 2013 - Octubre 2013

Encargado de asistir a la Gerencia de Proyectos en la gestión técnica y comercial de los proyectos de manejo de minerales en fase solida de la oficina en Perú del Grupo Español NAVEC (www.gruponavec.com), logrando nexos comerciales para proyectos de fajas transportadoras de chancado primario en Cemento Andino (UNACEM), Antamina y Shougang Hierro Perú y Chungar (Volcan).

Funciones: Captación de solicitud de ofertas, Análisis y formulación de la oferta técnica económica y seguimiento del proceso de fabricación de las

estructuras propias del giro (Galerías de Faja Transportadora, Chutes, Tolvas y Recipientes a presión) encomendadas a los subcontratistas verificando el cumplimiento de la Ingeniería de Detalle.

Supervisor de Diseño e Ingeniería | CIDELCO SAC Julio 2011-Febrero 2013

Encargado del manejo operativo y técnico de la planta en la fabricación , montaje e instalación de los Filtros prensa automáticos para Concentrados y Relaves solicitados en las plantas concentradoras de: Paragsha y Alpamarca (VOLCAN CIA MINERA) Caudalosa y San Genaro (CIA MINERA CASTROVIRREYNA), Contonga, Pucarrajo y Coricancha (NYRSTAR); Bolívar, Colquiri y San Diego (SINCHIWAYRA GLENCORE-Bolivia); Catalina Huanca; Cerro Lindo (MILPO); Parcoy y Coripuno (CONSORCIO MINERO HORIZONTE); Compañía Minera Casapalca; Compañía Minera Santa Luisa; Marcona (SHOUNGANG HIERRO PERU SAA).

Jefe de Operaciones | MEKAINDUSTRIA EIRL Mayo 2009 - Junio 2011

Encargado de la formulación de la Oferta técnica, fabricación y montaje de equipos industriales y Proyectos de Infraestructura Industrial realizando en concreto la manufactura y puesta en marcha de: Línea de Secado y Molienda mediante Horno Rotativo Indirecto para la Pulpa Residual de Fruta (CORPORACION JOSE R. LINDLEY); Construcción y Montaje de la Planta de Fabricación de Plásticos Termoformados MERCANDINOS sac (Puente Grúa, Techo Parabólico, Instalación de Líneas eléctricas por bandejas aéreas y montaje de las maquinas de Extrusión, Molienda y Termoformado; Línea de Cocción Continua de vegetales incluido el sistema de ventilación mecánica y el Montaje de Caldero de 12000 BHP en la compañía PRONASEL; Línea de Secado Continuo mediante Secador de banda Múltiple tipo Amandus Kahn para la compañía procesadora STEVIA ONE.

Asesor Técnico Comercial | TECNOMAQ PERUANA SAC Febrero 2007 - Mayo 2009

Compañía dedicada a la venta e instalación de máquinas inyectoras de plásticos y maquinaria de mecanizado CNC.

Jefe de Planta | OCCIDENTAL TRADING CORPORATION Noviembre 2002 - Diciembre 2006

Compañía fabricante de equipos de acero inoxidable para hoteles y restaurantes y los campamentos del Proyecto Camisea administrados por SODEXHO. En esta compañía reorganice e innove la ruta de fabricación de los equipos gastronómicos optimizando las áreas de trazado y calderería, soldadura y acabado instaurando el uso de herramientas neumáticas para mejorar la calidad de pulido y acabado del acero inoxidable. Se logro así emular en calidad las cocinas industriales, mesas de frío, hornos, mesas de trabajo y campanas extractoras a las más prestigiosas marcas del rubro como VIKING, HOBART, CLEVELAND Y ANGELO PO

Supervisor de Obra | NUBIRA DISCOS DIAMANTADOS Marzo 2001

- Noviembre 2002

Encargado de corte y rotura de Pavimentos por servicio contratado por consorcio SADE-CONCYSSA para el cambio de tubería de agua y desagüe en Lima.

Dibujante y Supervisor de Obra | TEXACO PERU Enero 1998 - Enero 2001

Supervisor y diseñador de la remodelación y construcción de Estaciones de Servicio en Lima y Provincias.

Manejo de la Ingeniería de Detalle y Básica de los proyectos de la Franquicia Texaco en Perú para las Estaciones de Servicio y Lubricación de Lima y Provincias, compatibilizando permanentemente los planos y especificaciones técnicas de las Tuberías de Combustible e Instalaciones Eléctricas y data con los planos de obras civiles.

Posteriormente supervisaría la ejecución de los montajes y obras civiles de las estaciones de servicio a los contratistas con el fin de hacer cumplir los estándares TEXACO.

Coordinador con DGH de la calidad de tanques y Tuberías de Combustible.

REFERENCIAS PERSONALES

Sr. Julio Vigil. Gerente general de MERCANDINOS SAC. Teléfono: 941463954
Ing. Victor Quispe. Gerente de Calidad. Corporación José R. Lindley. Teléfono:950623419
Sr. Aldo StrobbeTurk. Gerente de Tecnomaq Peruana y Autopartes Nacionales.
Sr. Cesar Saldaña. Gerente General CIDELCO SAC.Teléfono 7195492